臺灣嘉義地方法院民事判決
111年度朴簡字第74號
原      告  柯素絢  
被      告  蔡釋如  

訴訟代理人  廖國賓  
上列被告因傷害等案件（110年度訴字第621號），經原告提起刑
事附帶民事訴訟請求損害賠償，經本院刑事庭移送前來（111年
度附民字第7號），本院於民國111年7月7日言詞辯論終結，判決
如下：
　　主      文
被告應給付原告新臺幣15,500元，及自民國111年1月13日起至清
償日止，按年息5％計算之利息。
原告其餘之訴駁回。
本判決原告勝訴部分得假執行，但被告如以新臺幣15,500元為原
告預供擔保，得免為假執行。
    事實及理由
一、原告主張：被告蔡釋如因不滿從事保險業務員之原告處理其
    已歿父親蔡秋興之保險理賠事務，於民國110年5月1日上午1
    1時許，在嘉義縣○○鎮○○000號之3地點辦理蔡秋興治喪時見
    原告在場，竟基於傷害之犯意，徒手掌摑原告左、右臉頰各
    1下，致原告受有頭部挫傷之傷害（下稱系爭傷害），原告
    因系爭傷害而受有損害，請求被告賠償醫藥賠償及交通費用
    新臺幣（下同）10萬元、6個月工作損失10萬元，精神賠償1
    0萬元，合計30萬元，爰依侵權行為之法律關係，提起本件
    訴訟等語。並聲明：被告應賠償原告30萬元，及自刑事附帶
    民事起訴狀繕本送達翌日起至清償日止，按年息5％計算之利
    息。
二、被告則以：目前沒有其他意見，覺得原告請求金額太高等語
    ，資為抗辯。並答辯聲明：原告之訴駁回。
三、本院之判斷：
　㈠原告主張被告於上開時、地徒手掌摑原告左、右臉各1下，致
    原告受有系爭傷害等情，為兩造所不爭執，業據其提出衛生
    福利部朴子醫院診斷證明書為證(見本院卷第37頁)，又被告
    上開行為，經本院刑事庭以110年度訴字第621號判決判處被
    告犯傷害罪，處罰金1萬5,000元，如易服勞役，以1,000折
    算1日確定在案，有前開刑事判決附卷可稽，並經本院依職
    權調閱前開刑事案件卷宗核閱屬實，此情為被告所不爭執，
    此部分事實，堪信為真實。
　㈡按因故意或過失，不法侵害他人之權利者，負損害賠償責任
    ，民法第184條第1項前段定有明文。又不法侵害他人之身體
    、健康、名譽、自由、信用、隱私、貞操，或不法侵害其他
    人格法益而情節重大者，被害人雖非財產上之損害，亦得請
    求賠償相當之金額，民法第184條第1項前段、第195條第1項
    前段分別定有明文。經查，被告上開故意傷害行為造成原告
    受有系爭傷害，且原告所受之身體傷害與被告之行為間具有
    相當因果關係，原告依侵權行為之法律關係，請求被告賠償
    其所受損害，於法有據。茲就原告請求賠償各項損害，審酌
    如下：
　⒈醫藥賠償及交通費用：
　　原告主張其因被告上開傷害行為有醫藥費暨往返車資支出之
    交通費用共計10萬元云云，固提出衛生福利部朴子醫院、嘉
    義長庚醫院、黃鴻志耳鼻喉科診所、承德中醫診所、禾心堂
    中醫診所之診斷證明書及相關醫療費用收據為證(見本院卷
    第35頁至第61頁)。惟查，原告於110年5月1日上午11時許所
    受之系爭傷害，依衛生福利部朴子醫院110年5月1日診斷證
    明書診斷病名為「頭部挫傷」，於110年5月1日12時36分急
    診就診，經診治後於同日12時55分離院，並有該院病歷資料
    附於刑事卷宗可佐，至於嘉義長庚醫院急診病歷記載：原告
    於110年5月7日17時28分因「Headache」急診，經診療後於1
    10年5月7日19時離開急診、黃鴻志耳鼻喉科診所診斷證明書
    記載：原告於110年6月18日至111年4月28日因「耳鳴、耳神
    經痛、右側」就醫、承德中醫診所診斷證明書記載：原告於
    110年10月20日至111年3月21日因「右踝挫傷、右肘挫傷、
    頭暈、耳鳴」就醫、禾心堂中醫診所記載原告於110年5月4
    日因「心悸（頭痛）」就醫，上開各院所診斷病症距案發時
    間已有一段時間，而原告於案發當日即110年5月1日急診就
    醫後隨即自行離院，並無住院，之後至同年5月7日之前並無
    相關再次就醫紀錄，是本院綜合上情，認除原告於案發當日
    至衛生福利部朴子醫院診斷「頭部挫傷」之傷勢係由本事故
    所致外，其餘傷勢並無從認定與本事故間有相當因果關係，
    故本院認僅該次急診醫療費用500元與系爭傷害有關聯，應
    予准許，其餘部分之醫療費用單據應予剔除；另原告雖提出
    李文典個人計程車行免用統一發票收據欲證明其就醫交通費
    用之車資支出，惟原告於111年7月7日言詞辯論期日自陳案
    發當日係自行開車前往衛生福利部朴子醫院急診並返家（本
    院卷第105頁），而其他院所診斷之病症既未證明與本事故
    有關，已如前述，自無就醫交通費用之支出，故尚難認原告
    此部分請求為有理由。故原告請求500元之醫療費用範圍內
    ，應屬有據，應予准許。逾此數額之請求，不應准許。
　⒉工作賠償6個月費用：
　　原告主張其因被告上開故意傷害行為而需請假，並因請假有
    扣薪水，據此請求工作賠償10萬元云云，然原告所提出勤紀
    錄並未證明實領薪資及扣薪之數額，原告復未提出其他證據
    證明其受有損失之數額，亦自陳不想再提出請假扣薪證明（
    本院卷第104頁），是原告此部分請求，尚屬無據。　
　⒊精神慰撫金：
　　按不法侵害他人之身體、健康、名譽、自由、信用、隱私、
    貞操，或不法侵害其他人格法益而情節重大者，被害人雖非
    財產上之損害，亦得請求賠償相當之金額，民法第195條第1
    項前段亦有明文。次按精神慰撫金之多寡，應斟酌雙方之身
    分、地位、資力與加害程度，及其他各種情形核定相當之數
    額，該金額是否相當，自應依實際加害情形與被害人所受之
    痛苦及雙方之身分、地位、經濟狀況等關係決定之。經查，
    原告因被告傷害行為受有系爭傷害，精神上受有相當之痛苦
    ，自得請求被告賠償精神慰撫金。參酌原告自陳高職畢業，
    擔任保險業務襄理工作，家庭經濟狀況小康，被告自陳專科
    畢業，為家管，家裡經濟情況小康，暨衡酌兩造身分、地位
    、教育程度（個人戶籍資料見本院個資卷）、經濟狀況（兩
    造稅務電子閘門財產所得調件明細資料，見本院個資卷）、
    被告侵害情節及原告所受侵害等一切情狀，認原告請求精神
    慰撫金10萬元數額尚屬過高，應以1萬5,000元為適當。逾此
    部分之請求，為無理由，應予駁回。
　⒋以上，原告得向被告請求之損害賠償額共計為15,500元（計
    算式：500＋15,000＝15,500元）。　
四、按給付無確定期限者，債務人於債權人得請求給付時，經其
    催告而未為給付，自受催告時起，負遲延責任。其經債權人
    起訴而送達訴狀與催告有同一之效力。又遲延之債務，以支
    付金錢為標的者，債權人得請求依法定利率計算之遲延利息
    。但約定利率較高者，仍從其約定利率，而應付利息之債務
    ，其利率未經約定，亦無法律可據者，週年利率為5％，民法
    第229條第2項、第233條第1項、第203條分別定有明文。經
    查，上開債務以支付金錢為標的，給付無確定期限，亦無約
    定利率，則被告應自受催告時起，負遲延責任，而本件起訴
    狀繕本於111年1月12日送達被告，有本院送達證書在卷可稽
    （附民卷第7頁），原告請求被告給付上開債務自起訴狀繕
    本送達之翌日即110年1月13日起至清償日止，按年息5％計算
    之法定遲延利息，自有理由。
五、綜上所述，原告依侵權行為之法律關係，請求被告給付15,5
    00元，及自111年1月13日起至清償日止，按年息5％計算之利
    息，為有理由，應予准許，逾此範圍之請求，則無理由，應
    予駁回。
六、本件原告勝訴部分係依民事訴訟法第427條訴訟適用簡易程
    序所為被告敗訴之判決，爰依同法第389條第1項第3款規定
    ，依職權宣告假執行。並依同法第392條第2項規定，依職權
    宣告被告如預供擔保，免為假執行。
七、本件事證已臻明確，兩造其餘攻擊防禦方法，經審酌後核與
    判決結果不生影響，爰不逐一論述，附此說明。
八、由刑事庭移送民事庭之附帶民事訴訟案件，免納裁判費用，
    此有刑事訴訟法第504條第2項之明文規定。據此，原告提起
    本件刑事附帶民事訴訟請求被告賠償損害，依法無需繳納裁
    判費，另綜觀卷內資料，兩造復無其他訴訟費用之支出，爰
    無庸宣告兩造各應負擔訴訟費用之金額。
中　　華　　民　　國　　111 　年　　7 　　月　　21　　日
                  臺灣嘉義地方法院朴子簡易庭
                                  法　官　羅紫庭
以上正本係照原本作成。
如對本判決上訴，須於判決送達後20日內向本庭（嘉義市文化路
308之1號）提出上訴狀（均須按他造當事人之人數附繕本）。如
委任律師提起上訴者，應一併繳納上訴審裁判費。
中　　華　　民　　國　　111 　年　　7 　　月　　21　　日
                                  書記官  江柏翰